臺灣板橋地方法院刑事判決             100年度訴字第2669號
公  訴  人  臺灣板橋地方法院檢察署檢察官
被      告  劉文成
上列被告因違反毒品危害防制條例案件，經檢察官提起公訴（10
0 年度毒偵緝字第735 、736 號），因被告於本院準備程序時認
罪，本院裁定改依簡式審判程序審理，並判決如下：
    主  文
劉文成第一級毒品，累犯，處有期徒刑拾月；又施用第一級毒品
，累犯，處有期徒刑拾月，應執行有期徒刑壹年貳月。
    事  實
一、劉文成前於民國90年間因施用毒品案件，經本院以90年度毒
    聲字第104 號裁定送觀察勒戒後，認無繼續施用毒品之傾向
    ，於90年1 月20日釋放出所，並經臺灣板橋地方法院檢察署
    檢察官以90年度毒偵字第312 號為不起訴處分確定；又於90
    年間，再因施用第一、二級毒品案件，經本院以90年度毒聲
    字第2917號裁定送觀察勒戒後，因認有繼續施用毒品之傾向
    ，復經本院以90年度毒聲字第3667號裁定令入戒治處所施以
    強制戒治，於91年4 月16日停止戒治、付保護管束而接續執
    行徒刑，並於91年9 月2 日戒治期滿，該次施用毒品犯行部
    分，另經本院以90年度訴字第1804號分別判處有期徒刑7 月
    、6 月，應執行有期徒刑1 年確定；又因違反槍砲彈藥刀械
    管制條例，經本院以90年度訴字第248 號判處有期徒刑3 年
    2 月，併科罰金新臺幣（下同）7 萬元，嗣經臺灣高等法院
    以90年度上訴字第2837號判決駁回上訴確定，並與前案判處
    有期徒刑1 年部分，更定其應執行刑為有期徒刑4 年，併科
    罰金7 萬元；復再因違反槍砲彈藥刀械管制條例案件，經本
    院以91年度訴字第574 號判處有期徒刑1 年2 月、併科罰金
    8 萬元確定，與前開案件接續執行，於94年6 月15日縮短刑
    期假釋出監，所餘刑期交付保護管束，保護管束期間至96年
    2 月20日因縮短刑期屆滿未經撤銷；劉文成於95年12月間再
    犯妨害公務案件，經本院以96年度訴字第168 號判處有期徒
    刑4 月，減為有期徒刑2 月，於96年9 月27日確定；復於96
    年間犯施用毒品罪，嗣經本院以96年度訴字第1842號判處有
    期徒刑10月確定，其後經本院裁定減為有期徒刑5 月；上開
    有期徒刑2 月、5 月嗣經該法院裁定應執行有期徒刑6 月；
    復於96年間，因施用毒品案件經本院以96年度訴字第3456號
    判處有期徒刑10月確定；再因竊盜案件，經本院以96年度易
    字第3573號判處有期徒刑3 月確定；又因施用毒品案件，經
    本院以96年度訴字第4653號判處有期徒刑10月確定，復因竊
    盜案件經本院以96年度易字第2958號判處有期徒刑10月，嗣
    經台灣高等法院於97年5 月16日以97年度上易字第719 號撤
    銷原判決，改判有期徒刑10月確定，上開有期徒刑10月、3
    月、10月、10月經台灣高等法院以97年度聲字第2207號裁定
    定應執行刑為有期徒刑2 年6 月，與前揭應執行刑有期徒刑
    6 月接續執行，於99年8 月1 日縮短刑期執行完畢出監，竟
    猶不知悛悔，復分別為下列犯行：
（一）劉文成基於施用第一級毒品海洛因及第二級毒品甲基安非
      他命之犯意，於100 年6 月26中午某時，在新北市○○區
      ○○街68號住處，以將海洛因、甲基安非他命同時置於玻
      璃球內，點火燒烤玻璃球吸食煙霧方式，同時施用第一級
      毒品海洛因及第二級毒品甲基安非他命1 次。嗣經警於
      100 年6 月27 日0時20分許，在新北市○○區○○街68號
      對其盤查，經徵得其同意後採集尿送驗，結果呈安非他命
      類、鴉片類陽性反應，始悉上情。
（二）劉文成另基於施用第一級毒品海洛因及第二級毒品甲基安
      非他命之犯意，於100 年6 月28日晚間某時，在新北市○
      ○區○○街68號住處，以將海洛因、甲基安非他命同時置
      於玻璃球內，點火燒烤玻璃球吸食煙霧方式，同時施用第
      一級毒品海洛因及第二級毒品甲基安非他命1 次。嗣因其
      為毒品列管人口，經警於100 年6 月29日徵得其同意後採
      集尿送驗，結果呈安非他命類、鴉片類陽性反應，始悉上
      情。
二、案經新北市政府警察局中和第二分局、板橋分局報請移送臺
    灣板橋地方法院檢察署檢察官偵查起訴。
    理  由
壹、程序方面：
    查本案被告劉文成所犯並非死刑、無期徒刑、最輕本刑為3
    年以上有期徒刑之罪或高等法院管轄第一審案件，而其於準
    備程序進行中，被告先就被訴事實均為有罪之陳述，經法官
    告知簡式審判程序之旨，並聽取公訴人及被告之意見後，本
    院認適宜改依簡式審判程序進行，爰依刑事訴訟法第273 條
    之1 第1 項、第284 條之1 規定，由本院合議庭以裁定由受
    命法官獨任進行簡式審判程序，合先敘明。
貳、實體方面：
一、認定被告劉文成犯罪所憑之證據
（一）被告劉文成於本院準備程序、審理中之自白。
（二）臺灣檢驗科技股份有限公司濫用藥物尿液檢驗報告、新北
      市政府警察局蘆洲分局偵辦毒品案件尿液代號對照表各1
      紙。
（三）臺灣板橋地方法院檢察署刑案資料查註紀錄表、全國施用
      毒品案件紀錄表、矯正簡表及臺灣高等法院被告前案紀錄
      表各1件。
二、核被告劉文成所為，係犯毒品危害防制條例第10條第1 項、
    第2 項之施用第一級、第二級毒品罪。被告非法持有第一級
    毒品海洛因、第二級毒品甲基安非他命之低度行為，已為施
    用之高度行為所吸收，不另論罪。被告將海洛因、甲基安非
    他命一併置於玻璃球內，用火燒烤成煙之方式同時施用海洛
    因、甲基安非他命，乃係一行為同時觸犯施用第一級毒品、
    第二級毒品之二罪名，為想像競合犯，應同一重論以施用第
    一級毒品罪。又被告先後於100 年6 月26日中午、100 年6
    月28日晚間分別同時施用第一級毒品、第二級毒品，所犯上
    開二施用第一級毒品罪，犯意各別，行為互殊，應予分論併
    罰。又被告前有如事實欄所載罪刑宣告及執行紀錄，有上述
    前案紀錄表在卷可考，被告於有期徒刑執行完畢後5 年內故
    意再犯有期徒刑以上之本案各罪，均為累犯，各應依刑法第
    47條第1 項規定，加重其刑。爰審酌被告有多次施用毒品前
    科，品行非佳，且曾經觀察、勒戒及強制戒治執行完畢，竟
    再為本案施用毒品犯行，顯見其不思悔改，自制力亦顯不佳
    ，足以戕害其身心，滋生其他犯罪，惡化治安，嚴重損及公
    益；惟另考量被告於犯後已坦承犯行，而其施用毒品行為於
    本質上係屬自我戕害行為，反社會性之程度應屬較低等一切
    情狀，各量處如主文所示之刑，並定其應執行之刑。
三、如不服本件判決，得自收受送達之日起10日內，向本院提出
    上訴狀。
據上論斷，應依刑事訴訟法第273 條之1 第1 項、第299 條第1
項前段、第310 條之2 、第454 條，毒品危害防制條例第10條第
1 項、第2 項，刑法第11條前段、第47條第1 項、第55條、第51
條第5 款，判決如主文。
本案經檢察官卓俊吉到庭執行職務。
中    華    民    國  100     年    12    月    26    日
                  刑事第四庭    法  官  連育群
以上正本證明與原本無異
如不服本判決應於送達後10日內向本院提出上訴狀
                                書記官  阮旭家
中    華    民    國  100     年    12    月    26    日
附錄本案論罪科刑法條全文：
毒品危害防制條例第10條
施用第一級毒品者，處 6 月以上 5 年以下有期徒刑。
施用第二級毒品者，處 3 年以下有期徒刑。